臺灣桃園地方法院刑事判決　　　　　　 96年度簡上字第183號
公　訴　人　臺灣桃園地方法院檢察署檢察官
上　訴　人　甲○○
即　被　告
上列上訴人即被告因重利案件，不服本院於中華民國95年12月26
日所為之95年度桃簡字第3247號刑事簡易判決（聲請簡易判決處
刑案號：臺灣桃園地方法院檢察署95年度偵字第3150號）提起上
訴，本院合議庭認有刑事訴訟法第451 條之1 第4 項但書第3 款
之情形，改依通常程序審判，並自為第一審判決如下：
    主  文
原判決撤銷。
本件免訴。
    理  由
一、本件聲請簡易判決處刑意旨略以：被告甲○○明知某姓名年
    籍不詳綽號為「小張」之男子，係經營地下錢莊即放高利貸
    為業，對外則以「京華融資公司」之名義，四處散發可供借
    貸之小廣告予不特定之人，並在廣告上留下聯絡電話，以招
    徠社會上有因急迫、輕率、無經驗而需舉債之人，預設苛刻
    重利之條件，遂其暴利之謀取。竟基於幫助重利之概括犯意
    ，以所收取借款之2 成金額為代價，分別於民國94年12月9
    日及同年12月12日，乘乙○○為支付生意上之銀行支票票款
    ，需錢孔急，而由自稱「小傑」之被告甲○○代表小張及京
    華融資公司出面，在址設桃園縣中壢市○○路230 號為乙○
    ○所經營之「誠泰中藥行」內，與乙○○接洽談借款事宜，
    並分別借款並交付新台幣（下同）12萬元予乙○○，同時約
    定利息以10天為1 期，每期為25分利（月息75分），即12萬
    元每10天利息為3 萬元，而借款人乙○○則簽發票據號碼分
    別為AD0000000 、AD0000000 ，面額各為15萬元之復華銀行
    支票交付被告甲○○供作擔保，以此方式獲取與原本顯不相
    當之重利。嗣乙○○並已先後交付高達數萬元之利息，迨於
    94 年12 月底，乙○○因資金週轉不靈，所提供擔保之支票
    遭銀行退票，無力償還欠款，被告甲○○遂於95年1 月23日
    下午3 時45分許，至上開「誠泰中藥行」內向乙○○催討上
    開借款，為警據報當場查獲，始悉上情。因認被告甲○○涉
    犯刑法第344條、第30條第1項之幫助重利罪嫌。
二、按案件曾經判決確定者，應諭知免訴之判決，並得不經言詞
    辯論為之，刑事訴訟法第302 條第1 款、第307 條分別定有
    明文。案件曾經判決確定者，應為免訴之判決，此項訴訟上
    一事不再理之原則，關於實質上一罪或裁判上一罪，均有其
    適用，最高法院60年度臺非字第77號著有判例。而檢察官聲
    請以簡易判決處刑之案件，經法院審理後認為應諭知免訴判
    決者，應適用通常程序審判之，刑事訴訟法第452 條及第45
    1 條之1 第4 項但書第3 款分別定有明文。另管轄第二審之
    地方法院合議庭受理簡易判決上訴案件，應依通常程序審理
    。其認案件有刑事訴訟法第452 條之情形者，應撤銷原判決
    ，逕依通常程序為第一審判決（法院辦理刑事訴訟簡易程序
    案件應行注意事項第14點參照）。
三、經查：
壹、張崑盈自94年間之某日起陸續與廖政江、陳立軒、賴金義、
    張崑安、陳泳全、曾子才、許富翔、潘賢龍、陳夢嚴、張瑋
    哲、陳必正（以上12人由臺灣臺中地方法院另案審理）、洪
    慶志、郭哲敏等人，以合股出資方式分別於基隆、桃園、台
    北、新竹、台中、南投、嘉義、宜蘭等地區成立地下錢莊集
    團。張崑盈自任該犯罪集團總負責人，其餘股東分別於各縣
    市成立據點並任據點幹部，復招攬具有犯意聯絡之鍾齡慧（
    由臺灣臺中地方法院另案審理）、廖德祐、被告甲○○、林
    松濤、楊福全、黃明義、李文輝、周文濱、郭妍妏、黃錦龍
    、呂明城、張智銘、蘇義鈞、蕭國彬、王智民、蕭子曰、曾
    雪莉、梁雲鵬、郭小蓓、詹婉琦、李欣益、林志遠（由臺灣
    臺中地方法院另案審理）、鄧仲文、林孟軒、周心玲、陳佳
    鴻、馮世豪、范宏文（由臺灣臺中地方法院另案審理）、李
    文輝、吳振錦、羅士蘋（吳、羅2 人均自95年7 月3 日起）
    、賴卉婷、吳洹騰、陳己發、陳志豪、王景升、陳春林、李
    奕廷、陳尚謙、藍振中、陳明輝、施安蕙、陳英樺、陳春基
    （另案由臺灣宜蘭地方法院檢察署偵辦中）等成員，分別擔
    任據點會計、外務等職務。上述該集團之成員共同基於犯意
    聯絡，以融資公司（公司名稱不固定）為名義，對外從事俗
    稱地下錢莊之重利業務，放款給予需款急迫，或無類似借貸
    經驗之不特定人，牟取高額重利，並均賴以維生。
貳、張崑盈主持該犯罪集團，於旗下各據點皆佔有股份，並可視
　　營運狀況來調度各據點之人員。各據點之內部組織分工、工
　　作處所、分布狀況如下：
（一）各據點內部組織分工：
　１、幹部：集團內之資深員工有意獨立發展（稱為拓點），經
    集團總負責人張崑盈同意後，共同出資新台幣（下同）數百
    萬元不等之金額作為本金，擇定某一縣市區域成立據點，再
    自行招攬其他成員。幹部綜理該據點所有事務，每日分配指
    派外務進行收放款事宜，並核定利息額度；遇有客戶跳票時
    ，決定追討債務方式。遇有重大事件（例如有成員被警方查
    獲）則需向張崑盈請示處理方式。
  ２、會計（通常兼任總機）：負責接聽客戶（即借款人）撥入
　　之電話，先以廣告宣稱之低額利息獲得被害人信任，經詢問
    、登記客戶之基本資料後，據以向銀行照會確認票信良好，
    即交由幹部分配給各外務前往接洽放款。並每日紀錄外務當
    天收、放款金額、利息、開票日期、資金流量，製作報表供
    據點幹部對帳；每週五下午製作週報表傳真至桃園總部，以
    供張崑盈審核。
  ３、外務：負責直接與借款人見面接洽，利用被害人需款急迫
　　之心理，說服借款人接受遠高於廣告內容、與借貸金額顯不
    相當之利息，並提出還款支票或作為擔保之證件、車輛等。
    外務每日下班前需將當天剩餘現金以及客戶所開立支票、本
    票等物品，全數交給會計彙整對帳。據點如遇有被害人跳票
    或無力償還時，亦由外務負責前往催討。
（二）各據點工作處所：
　　為避免同時遭警方查獲全部資料，通常幹部、外務共用同一
　  辦公處所，作為集合、聚會地點；會計另有獨立之辦公處所
    ，作為接聽廣告電話、製作帳目使用；另該集團慣以集團內
    不同據點之成員名義，向銀行租用保管箱，用以放置各據點
    之現金、客戶支票、客戶資料等；各據點每日所需使用之物
    品（如現金、預定軋入銀行帳戶之被害人支票），係由各據
    點擇定外務於每日上午9時前往開箱取出，於當日下班前再
    由會計交予外務放回保管箱。各據點復租用2至3間套房，申
    裝廣告用之地面電話，再轉接至行動電話由會計（總機）接
    聽，以逃避警方追查。
（三）各據點人員所得：
　　據點利息收入扣除雜銷（房屋租金、電話費、聚餐等）、薪
　　水（外務、會計固定薪資）等支出後，為實際所得淨收入。
    視營運狀況，淨收入以每1、2個月不等之期間進行拆帳；將
    淨收入分成兩部份，一半為金主份，由出資的股東（包含張
    崑盈）依據股份比例分配；一半為經營者所得，由實際在據
    點運作的股東分配，用以鼓勵股東提高經營績效。會計每個
    月固定領取3萬元至6萬元不等之薪資，因加入之年資不同而
    有差異；外務則依據有無自備車輛、年資等，領取3 萬元至
    10萬元不等之薪資，部份據點外務更可享有分紅。
（四）各據點分布狀況以及人員：
  １、桃園區（週報表代號「色」）：
   　 此據點為總部所在位置，經營範圍包含台北。
 　　 幹部：廖政江。
 　　 會計：鍾齡慧（兼任集團總會計）。
 　　 外務：廖德祐、被告甲○○、林松濤、楊福全、黃明義、
            李文輝（95年6 月份調至台中Ｃ區）。
　　　公司據點：桃園縣蘆竹鄉○○路○段107號果菜綜合批發
　　　　　　　　市場內之鐵皮屋。
　　　會計據點：桃園縣蘆竹鄉○○路○段981號。
　　　保管箱：桃園縣桃園市縣○路332號聯邦商業銀行桃園分
　　　　　　　行編號Ｈ型2222號（以陳春林名義承租）；同址
　　　　　　　聯邦商業銀行桃園分行編號Ｅ型863號（以呂明
              城名義承租）。
　２、基隆區（週報表代號「軒」）：
　　　於95年3月成立，經營範圍包含基隆市、台北縣。
　　　幹部：陳立軒。
　　　會計：不詳（未查獲）。
　　　外務：周文濱。
　　　公司據點：基隆市○○○路1巷174－7號10樓。
　　　會計據點：基隆市○○○路1巷174－7號10樓。
　　　保管箱：無。
  ３、台北Ａ區（週報表代號「財」）：
　　　94年10成立，經營範圍包含台北、桃園。
　　　幹部：賴金義。
　　　會計：郭妍妏。
　　　外務：黃錦龍。
　　　公司據點：無固定據點。
　　　會計據點：桃園縣蘆竹鄉○○路○段981號（與桃園區共
　　　　　　　　同處所）。
　　　保管箱：台北縣新莊市○○路○段67號華僑銀行新莊分行
　　　　　　　編號２型121號（以洪慶志名義承租）。
  ４、台北Ｂ區（週報表代號「政」）：
　　　94年初成立，經營範圍包含台北縣、市。
　　　幹部：張崑安。
　　　會計：陳必正。
　　　外務：張智銘、蘇義鈞、蕭國彬、王智民、呂明城、蕭子
　　　　　　曰。
　　　公司據點：台北縣泰山鄉○○路26巷7號。
　　　會計據點：台北縣泰山鄉○○路26巷7號。
　　　保管箱：無。
  ５、台北Ｃ區（週報表代號「牛」）：
　　　94年初成立，已於95年6月底解散。
　　　幹部：陳泳全。
　　　會計：不詳。
　　　外務：不詳。
　　　公司據點：台北縣永和市○○路270號19樓（95年6月底退
　　　　　　　　租）
　　　會計據點：同上址。
　　　保管箱：台北縣中和市○○路726號花蓮區中小企業銀行
　　　　　　　板和分行編號Ｄ型２３６號保管箱（以陳泳全名
　　　　　　　義承租）
  ６、新竹區（週報表代號「仲」）：
　　　94年3月初成立，經營範圍包含新竹、苗栗、花蓮地區。
　　　幹部：曾子才。
　　　會計：曾雪莉。
　　　外務：梁雲鵬（95年7月份調至台中Ｂ區）。
　　　公司據點：無固定據點。
　　　會計據點：新竹市○○街50巷19號5樓之4。
　　　保管箱：無。
  ７、台中Ａ區（週報表代號「許」）：
　　　94年11月成立，經營範圍包含台中、彰化。
　　　幹部：許富翔。
　　　會計：郭小蓓、詹婉琦（95年6月調至南投區）。
　　　外務：李欣益、林志遠、鄧仲文、林孟軒。
　　　公司據點：台中市○○路○段26號6樓之2；台中市○○○
　　　　　　　　路12號11樓（宿舍）。
　　　會計據點：台中市○○路87巷82號2樓之29。
　　　保管箱：台中市○○路○段696號第一商業銀行北屯分行
　　　　　　　編號Ｄ型1395號保管箱（以黃家祥名義承租）
  ８、台中Ｂ區（週報表代號「龍」）：
　　　94年2月成立，95年4月拓點至台東區，經營範圍包含台中
　　　、台東地區。
　　　幹部：潘賢龍。
　　　會計：周心玲。
　　　外務：陳佳鴻、范宏文、馮世豪、梁雲鵬（95年7月從新
　　　　　　竹區調職）。
　　　公司據點：台中市○○路62號10樓之1；台中市○○路62
　　　　　　　　號11樓之7。
　　　會計據點：台中市○○○路317號8樓之9。
　　　保管箱：台中市○○路○段696號第一商業銀行北屯分行
　　　　　　　編號Ｄ型0493號（以周心玲名義申租）；同分行
　　　　　　　編號Ｅ型0994號（以梁雲鵬名義承租）；台東市
　　　　　　　○○路○段397號第一商業銀行台東分行編號Ｄ
　　　　　　　型1350號保管箱（以馮世豪名義承租）
  ９、台中Ｃ區（週報表代號「志」）：
　　　94年10月成立，經營範圍以台中縣、市為主。
　　　幹部：洪慶志。
　　　會計：洪慶志兼任。
　　　外務：李文輝（95年6月從桃園區調職）、羅士蘋（95年
　　　　　　7月到職）、吳振錦（95年7月到職）。
　　　公司據點：台中市○○路○段182號6樓之3。
　　　會計據點：台中市○○路○段182號6樓之3。
　　　保管箱：無。
  １０、南投區（週報表代號「嚴」）：
　　　94年7月成立，經營範圍包含南投、彰化。
　　　幹部：陳夢嚴。
　　　會計：賴卉婷（95年5月離職）、詹婉琦（95年6月從台中
　　　　　　Ａ區調職）。
　　　外務：吳洹騰、陳己發、陳志豪、王景升。
　　　公司據點：南投縣草屯鎮○○路277－7號（兆京實業有限
　　　　　　　　公司）；南投縣南投市○○路231號（宿舍）
　　　　　　　　。
 　　 會計據點：台中市○○街536號－9，10樓
　　　保管箱：無。
  １１、嘉義區（週報表代號「川」）：
　　　94年10月成立，經營範圍包含雲林、嘉義、台南。
　　　幹部：張瑋哲。
　　　會計：陳春林。
　　　外務：李奕廷、陳明輝、陳尚謙、藍振中。
　　　公司據點：嘉義市○○街349號4樓；嘉義縣水上鄉寬士村
　　　　　　　　崎仔頂10－176號（宿舍）。
　　　會計據點：嘉義市○○街349號4樓；嘉義縣水上鄉寬士村
　　　　　　　　崎仔頂10－176號（宿舍）。
　　　保管箱：嘉義市○○○路26號國泰世華銀行嘉義分行編號
　　　　　　　Ｂ－01231號保管箱（以沈鴻愷名義承租）；同
　　　　　　　分行編號Ｃ－0328號保管箱（以陳春林名義申租
　　　　　　　）。
  １２、宜蘭區（週報表代號「明」）：
　　　成立時間不詳，經營範圍以宜蘭地區為主。
　　　幹部：郭哲敏。
　　　會計：施安蕙（已離職）。
　　　外務：陳英樺、陳春基（另由台灣宜蘭地方法院檢察署以
　　　　　　95年度偵字第2349號偵辦中） 。
　　　公司據點：宜蘭縣羅東鎮○○街269巷101號。
　　　會計據點：同上址。
　　　保管箱：宜蘭縣羅東鎮○○路○段109號宜蘭縣羅東農會
　　　　　　　編號Ｄ10515號保管箱（以郭哲敏名義申租）。
參、主要犯罪模式如下：
（一）經營制度：
　　１、張崑盈每月召集各據點幹部舉行會議及聯誼餐會，會中
　　　　討論當月營運狀況，並決議隔月發送簡訊廣告內容，會
　　　　議地點分別為95年2月份於嘉義市某餐廳、台南縣關仔
　　　　嶺儷景飯店；3月份於宜蘭縣員山鄉民宿；4月份於桃園
　　　　縣大溪鎮○○路○段368巷88弄20號（曾子才住處）；
　　　　5月份於桃園縣蘆竹鄉○○路果菜市場內鐵皮屋（桃園
　　　　區公司據點）；6月份於桃園縣大溪鎮○○○路120號（
　　　　陳立軒住處）。由張崑盈彙整各據點提報之人頭廣告電
　　　　話後，委託長期配合之米瑟奇媒體科技公司（設於台北
　　　　市○○區○○街62號5樓），依據各據點經營區域發送
　　　　大量簡訊廣告。廣告費用由張崑盈先行墊付，再按月由
　　　　各據點幹部或會計將該據點所應負擔之費用匯款至下述
　　　　帳戶內。
 　 ２、張崑盈自行設計表格週報表空白表格，要求各據點幹部
　　　　或會計必須依據日期、客戶姓名、借貸金額、開票金額
　　　　、到票日期、接洽外務等逐日製作，報表除上述事項外
　　　　尚應記載下列各點並以代號記明：Ｍ總數（即據點總資
　　　　金）、Ａ鞋子（即利息收入）、Ｂ鞋面（即借款人所開
　　　　立支票總金額）、Ｃ處理（即借款人倒帳金額）、Ｄ損
　　　　害（即無法追討之呆帳）、Ｅ庫存（即當天客戶到票金
　　　　額）、Ｆ現有（即現有的金錢）、Ｇ雜銷（即據點廣告
　　　　費用、房租、餐飲、電話等支出）、Ｈ人員（即員工借
　　　　支）等資金流量，每週五下午傳真至桃園總部以供其審
　　　　核對帳（桃園總部接收傳真電話為00－0000000號，申
　　　　設人林松濤，裝機地址桃園縣桃園市○○路1379號7樓
　　　　之8，至95年6月起更換為00－0000000號，申設人黃明
　　　　義，裝機地址桃園縣桃園市○○街106號）。
 　 ３、張崑盈向各據點收取之款項（包含拆帳所得、廣告費用
　　　　等金錢），皆指示各據點幹部或會計匯款到聯邦銀行桃
　　　　園分行、戶名呂文達、帳號00000000000號之帳戶；95
　　　　年6月起，改用聯邦銀行桃園分行、戶名鍾齡慧、帳號
　　　　000000000000號帳戶）。
 　 ４、張崑盈以上述方式監控各據點之營業狀況。
（二）放款模式：
　　　各據點接獲借款人之電話後，先以低額利息使借款人留下
　　　基本資料後，再派遣外務前往與借款人見面洽談，外務利
　　　用借款人急需金錢週轉之急迫窘境，貸以數萬元至數百萬
　　　元不等之金錢，再依據借款人之還款能力、信用等情形，
　　　加收與本金顯不相當之高額利息（換算成年利率為72％～
　　　3000％），要求借款人簽發1至2張、為期3天至15天期間
　　　不等之支票（係將1至2期之利息及本金總額，分別簽發1
　　　至2張支票），或要求提供本票、證件、車輛、不動產、
　　　生財機器等物品作為擔保，並要求借款人簽署讓與上述物
　　　品之所有權之讓渡書，藉以取得上述擔保物品之所有權。
　　　若借款人無法如期償還，則再以累計利息之方式讓其等延
　　　期，繼續收取高額利息；另前開簽發支票之情形，若借款
　　　人屆期無法清償票款，則須向各據點借支如票款（包含本
　　　金及利息）金額之款項，再以該借款金額充當本金加計高
　　　額利息。以此方法先後貸予金錢給急需用款之林美枝等人
　　　（借款人向該集團借款、利息、清償及有無遭受暴力討債
      等細節，詳如更正及補充後之附表一所示 (原起訴書列所
      之附表一有缺漏)。
（三）催討模式：
　　　借款人無法償還高額利息，而發生跳票或無法如期繳款之
　　　情形，各據點之幹部即會指示外務前往催討，部分並轉以
      強硬、脅迫之言詞恐嚇被害人，甚至以噴漆、砸雞蛋之手
      段使被害人心生畏懼而產生還款壓力，藉此達到催討本息
      債務之效果。其中：
  １、張崑盈、廖政江2人，於95年3月29日9時30分許，先由廖
      政江以0000000000號電話撥打給借款人胡毓民，告知：「
      你等一下，我組長要跟你講話。」後，由張崑盈接手出言
      恐嚇：「你當作我在開玩笑，你當作今天太陽很大，你爸
      （台語）讓你看不到明天的太陽。」、「你爸（台語）這
      裡屎一堆，等一下都捧去你家裡潑。」等語，恐嚇胡毓民
      ，使之心生畏懼。
  ２、借款人張文忠於94年10月27日起，陸續向桃園區據點所偽
      稱之「中信融資」借款，至94年11月份之後已逐漸無力還
      款，被告甲○○、賴金義多次率同姓名不詳男子約7 、8
      人，前往張文忠位於桃園縣觀音鄉崙坪村忠二巷19號住處
      ，以噴漆、砸雞蛋方式脅迫，揚言：「如果沒錢可還，可
      以幫他賣槍，或拿槍來抵債。」等語，恐嚇張文忠，使之
      心生畏懼。
  ３、借款人林育明從95年4月7日開始，陸續向楊福全、林松濤
      借貸20萬元，並已支付利息15萬元，林松濤為使林育明如
      期繳款，揚言：如果不還錢會到家中潑油漆或要斷手斷腳
      等語，恐嚇林育明，使之心生畏懼。
  ４、借款人莊英龍從95年1月24日開始，因急需用錢而向桃園
      區據點所偽稱之「中華財經財務公司」借款，陸續向楊福
      全、廖政江借貸80萬元，共已支付利息48萬元。廖政江、
      楊福全等人遇有莊英龍遲繳利息之情形，即恐嚇要斷其手
      腳等語，使莊英龍心生畏懼。
  ５、借款人梁凱莉從95年起，陸續向台北區據點所偽稱之「全
      民租賃股份有限公司」借款，前後共向賴金義、黃錦龍借
      貸約30次，每次借貸20萬元，以10天為1期，預扣利息2萬
      元。而有該據點內姓名不詳之成員，於不詳時地打電話以
      三字經辱罵梁凱莉，並恐嚇稱：如果不按時償還債務，要
      帶人到其公司大肆宣揚騷擾等語，使梁凱莉心生畏懼。
  ６、劉佳奇從95年3月23日開始，陸續向台中Ａ區所偽稱之「
      安信融資」借貸金錢，前後共向該據點借貸13萬5千元，
      以每10天為1期，每期利息10萬元，共已支付利息100萬元
      。鄧仲文、許富翔、林孟軒、李欣益、林志遠為使劉佳奇
      如期繳款，揚言：「不還錢就將你的服飾店放火燒掉」等
      語，恐嚇劉佳奇，使之心生畏懼。
  ７、借款人張炯春從95年4月間開始，向台中Ａ區所偽稱之「
      安信融資」借貸金錢，迫於利息過高而無力償還。李欣益
      、林志遠於95年5月17日15時，在台中市○○路附近發現
      張炯春駕駛之學童娃娃車，竟不顧駕駛人及車上學童之安
      全，駕駛車號9557－ＮＣ自小客車超車至娃娃車前方恐嚇
      。幸張炯春及時逃離，並隨即撥打110 報案。李欣益、林
      志遠則從後一路尾隨至台中縣大雅鄉○○路，見現場已有
      警方人員等候始逃逸。
四、被告甲○○所涉前揭共同常業重利之犯行，業據臺灣臺中地
    方法院檢察署檢察官以95年度偵字第15007 號等提起公訴，
    並經臺灣臺中地方法院於95年12月13日以95年度訴字2603號
    刑事判決判處有期徒刑6 月，如易科罰金，以300 元折算1
    日，並於96 年2月5 日判決確定，此有臺灣高等法院被告前
    案紀錄表、臺灣臺中地方法院檢察署檢察官95年度偵字第15
    007 號等起訴書、臺灣臺中地方法院95年度訴字2603號刑事
    判決各1 份在卷足憑。本院詳核本件臺灣桃園地方法院檢察
    署檢察官以95年度偵字第3150號聲請簡易判決處刑，認被告
    涉犯幫助重利罪嫌（應為共同重利，聲請意旨認係幫助重利
    容有誤會）之犯罪事實，與前開業經臺灣臺中地方法院以95
    年度訴字2603號刑事判決確定之共同常業重利犯行，被告同
    一，犯罪事實間具常業犯關係，屬實質上一罪，此部分犯行
    ，既經前案判決確定，即應為上開確定判決既判力所及，而
    不得再行起訴，揆諸首開法條及判例、裁判意旨，本件應為
    免訴之諭知，原審疏未詳查，對被告為實體有罪判決，尚有
    違誤，被告提起上訴指摘原判決不當為有理由，應由本院撤
    銷原審判決，又本件既有刑事訴訟法第451 條之1 第4 項第
    3 款不得為簡易判決情形，依同法第452 條規定，本院於撤
    銷原審判決後，改依第一審通常程序審理，並不經言詞辯論
    ，逕行諭知免訴判決。
據上論斷，應依刑事訴訟法第452 條、第455 條之1 第1 項、第
3 項、第369 條第1 項前段、第364 條、第302 條第1 款、第30
7 條，判決如主文。
中　　華　　民　　國　　96　　年　　5 　　月　　21　　日
                        刑事第十二庭審判長法  官  游紅桃
                                          法  官  陳雪玉
                                          法  官  王美玲
以上正本證明與原本無異。
如不服本判決，應於判決送達後10日內向本院提出上訴狀（應附
繕本），上訴於臺灣高等法院。
                                          書記官  吳玉蘭
中　　華　　民　　國　　96　　年　　5 　　月　　21　　日
